【裁判字號】    99,訴,79
【裁判日期】    990531
【裁判案由】    毒品危害防制條例
【裁判全文】
臺灣士林地方法院刑事判決               99年度訴字第79號
    公  訴  人  臺灣士林地方法院檢察署檢察官
    被      告  甲○○
    選任辯護人  舒建中律師
    被      告  乙○○
    選任辯護人  連兆宗律師
上列被告等因違反毒品危害防制條例案件，經檢察官提起公訴（
99年度偵字第2480號），本院判決如下：
    主  文
甲○○共同犯如附表所示之罪，均累犯，各處如附表主文欄所示
之主刑及從刑。應執行有期徒刑貳拾貳年，扣案之第一級毒品海
洛因伍包（驗餘總淨重貳拾捌點壹肆壹公克）、第二級毒品甲基
安非他命肆拾陸包（驗餘總淨重壹佰參拾參點肆肆公克）、第二
級毒品大麻參包（驗餘總淨重伍點捌貳公克）均沒收銷燬之，扣
案之販賣第一級毒品所得新臺幣貳仟伍佰元及未扣案之販賣第二
級毒品所得新臺幣壹萬貳仟元與乙○○連帶沒收之，如全部或一
部不能沒收時，以其等財產連帶抵償之，扣案之電子磅秤貳個、
NOKIA行動電話壹支均沒收之。
乙○○共同犯如附表所示之罪，均累犯，各處如附表主文欄所示
之主刑及從刑。應執行有期徒刑貳拾貳年，扣案之第一級毒品海
洛因伍包（驗餘總淨重貳拾捌點壹肆壹公克）、第二級毒品甲基
安非他命肆拾陸包（驗餘總淨重壹佰參拾參點肆肆公克）、第二
級毒品大麻參包（驗餘總淨重伍點捌貳公克）均沒收銷燬之，扣
案之販賣第一級毒品所得新臺幣貳仟伍佰元及未扣案之販賣第二
級毒品所得新臺幣壹萬貳仟元與甲○○連帶沒收之，如全部或一
部不能沒收時，以其等財產連帶抵償之，扣案之電子磅秤貳個、
NOKIA行動電話壹支均沒收之。
    事  實
一、甲○○前於民國95年間因違反毒品危害防制條例案件，經臺
    灣板橋地方法院96年度易字第918 號判處有期徒刑3 月確定
    ，嗣經同院96年度聲減字第2774號裁定減刑為有期徒刑1 月
    又15日，甫於96年9 月13日易科罰金執行完畢（構成累犯）
    ；乙○○前於97年間因違反毒品危害防制條例案件，經臺灣
    板橋地方法院98年度簡字第465 號判處有期徒刑4 月確定，
    甫於98年6 月10日易科罰金執行完畢（構成累犯）。詎均仍
    不知悔改：
(一)、甲○○、乙○○均明知海洛因、甲基安非他命分別係毒品危
    害防制條例第2 條第2 項第1 、2 款所列管之第一、二級毒
    品，不得非法販賣，竟基於營利販賣第一、二級毒品之犯意
    聯絡，由甲○○先出面向真實姓名年籍不詳、綽號「阿寶」
    之成年男子，以第一級毒品海洛因1 兩（即37.5公克）新臺
    幣（下同）16萬5 千元、第二級毒品甲基安非他命1 兩3 萬
    3 千元之價格購入後，再共同使用乙○○所有之NOKIA 行動
    電話搭配由真實姓名年籍不詳之成年人所申請之門號「0000
    000000」號作為對外聯絡販賣毒品之用：
１、於98年11月9 日19時47分11秒，由乙○○以門號「00000000
    00」號與甲○○之堂弟陳文河所使用之門號「0000000000」
    號電話聯絡後，由甲○○與乙○○共同在臺北縣新莊市某處
    ，以2 千元價格，販賣第二級毒品甲基安非他命1 公克予陳
    文河（由檢察官另案偵查中）。
２、於98年11月13日15時51分21秒、15時57分49秒，由甲○○以
    門號「0000000000」號與陳文河（無證據顯示與甲○○、乙
    ○○有共同販賣毒品之犯意聯絡）所使用之門號「00000000
    00」號電話聯絡後，由甲○○與乙○○共同在臺北縣新莊市
    某處，以1 萬元價格，販賣第二級毒品甲基安非他命8.5 公
    克予陳文河之真實姓名年籍不詳之成年友人。
３、於99年2 月3 日12時58分、14時35分，由乙○○以門號「00
    00000000」號與陳文河之表兄曾銘仁所使用之門號「000000
    0000」號電話聯絡後，由甲○○與乙○○共同在其等位於桃
    園縣龜山鄉○○○街49號5 樓租住處，以2 千500 元價格，
    販賣第一級毒品海洛因0.45公克予曾銘仁（由檢察官另案偵
    查後聲請簡易判決處刑）。
(二)、甲○○、乙○○均明知大麻係毒品危害防制條例第2 條第2
    項第2 款所列管之第二級毒品，不得非法持有，竟基於持有
    第二級毒品之犯意聯絡，於99年2 月3 日，在其等位於桃園
    縣龜山鄉○○○街49號5 樓租住處，共同持有第二級毒品大
    麻3 包（驗餘總淨重5.82公克）。
二、嗣於99年2 月3 日15時30分許，如事實一(一)之３所述曾銘仁
    甫向甲○○、乙○○購買第一級毒品海洛因後，與同行之陳
    文河共乘車號9829-EG 號自用小客車至桃園縣龜山鄉○○○
    路33號前時，為警攔停查獲，並扣得曾銘仁甫購得而已施用
    部分之第一級毒品海洛因1 包（驗餘淨重0.4510公克），再
    於同日19時28分許，經警至甲○○、乙○○共同租住之桃園
    縣龜山鄉○○○街49號5 樓搜索，而扣得其等預備供販賣之
    第一級毒品海洛因4 包（驗餘總淨重27.69 公克）、第二級
    毒品甲基安非他命46包（驗餘總淨重133.44公克），及其等
    共同持有之第二級毒品大麻3 包（驗餘總淨重5.82公克），
    暨乙○○所有而供如事實一(一)之１、２、３所述販賣第一、
    二級毒品使用之電子磅秤2 個、NOKIA 行動電話1 支（內另
    有由真實姓名年籍不詳之成年人所申請之門號「0000000000
    」號SIM 卡），暨如事實一(一)之３所述甲○○、乙○○甫向
    曾銘仁收取之販賣第一級毒品所得2 千500 元，而悉上情。
三、案經臺北市政府警察局中正第二分局報告臺灣士林地方法院
    檢察署檢察官偵查起訴。
    理  由
一、本件當事人及辯護人對於本院認定事實所引用之證據資料，
    於本院審理中均陳明同意引用為本案證據（見本院99年5 月
    6 日審理筆錄），本院審酌該等證據作成之情況，認為適當
    ，且無其他違背法定程式而取證之情形，依刑事訴訟法第15
    9 條之5 規定、第158 條之4 規定之反面解釋，均有證據能
    力。
二、訊據被告甲○○、乙○○對於如事實一(一)１、２、３所述之
    販賣第一、二級毒品犯行、如事實一(二)所述之持有第二級毒
    品犯行，於偵查及審理中均坦承不諱（見99年度偵字第2480
    號偵查卷附99年2 月4 日、99年2 月10日偵查筆錄）；且經
    證人陳文河、曾銘仁於偵查中證述綦詳（見同上偵查卷附99
    年2 月4 日、99年3 月8 日偵查筆錄）；並有被告等所共同
    使用之門號「0000000000」號，與陳文河所使用之門號「00
    00000000」號、曾銘仁所使用之門號「0000000000」號電話
    之通訊監察譯文（見同上偵查卷第145 、146 、153 頁）附
    卷可佐；而查獲曾銘仁時之扣案物1 包（驗餘淨重0. 4510
    公克），經送鑑驗結果，確為第一級毒品海洛因，又在被告
    甲○○、乙○○租住處扣得之扣案物4 包（驗餘總淨重27.6
    9 公克）、46包（驗餘總淨重133. 44 公克）、3 包（驗餘
    總淨重5.82公克），經送鑑驗結果，確分別為第一級毒品海
    洛因、第二級毒品甲基安非他命及大麻等情，有交通部民用
    航空局航空醫務中心99年3 月1 日航藥鑑字第0991202 號毒
    品鑑定書、法務部調查局濫用藥物實驗室99年3 月2 日調科
    壹字第09923004380 號鑑定書、內政部警政署刑事警察局99
    年2 月11日刑鑑字第0990019033號鑑定書（見同上偵查卷第
    201 、194 、174 頁）在卷可考；此外，復有查獲曾銘仁時
    所扣得之第一級毒品海洛因1 包（驗餘淨重0.4510公克），
    及在被告甲○○、乙○○租住處所扣得之第一級毒品海洛因
    4 包（驗餘總淨重27.69 公克）、第二級毒品甲基安非他命
    46包（驗餘總淨重133.44公克）、大麻3 包（總計總淨重5.
    82公克）、電子磅秤2 個、NOKIA 行動電話1 支（內另有門
    號「0000000000」號SIM 卡）、2 千500 元等可憑，綜上，
    足認被告甲○○、乙○○出於任意性之自白，均與事實相符
    而堪採信。又被告甲○○供稱其購入海洛因及甲基安非他命
    之價格各為1 兩（即37.5公克）16萬5 千元、3 萬3 千元等
    語（見本院99年5 月6 日審理筆錄），亦即海洛因之成本價
    係1 公克為4 千400 元、甲基安非他命之成本價係1 公克為
    880 元，而其等如事實一(一)之１所述售出甲基安非他命之價
    格係1 公克2 千元、如事實一(一)之２所述售出甲基安非他命
    之價格係8.5 公克1 萬元（即1 公克為約1 千176 元）、如
    事實一(一)之３所述售出海洛因之價格係0.45公克2 千500 元
    （即1 公克為約5 千555 元），均高於成本價，其等均基於
    營利意圖而販賣第一、二級毒品，洵無疑義。本件被告2 人
    之犯罪事證明確，應依法論科。
三、論罪科刑：
(一)、被告甲○○及乙○○如事實一(一)之１、２所述販賣第二級毒
    品行為後，毒品危害防制條例第4 條第2 項、第17條規定業
    於98年5 月20日修正公佈，並自公佈後6 個月施行（見98年
    6 月8 日法務部法檢字第0980802279號函依同條例第36條規
    定，修正條文自公布後6 個月施行）。按行為後法律有變更
    者，適用行為時之法律，但行為後之法律有利於行為人者，
    適用最有利於行為人之法律，刑法第2 條第1 項訂有明文，
    又關於新舊法比較，應綜其全部罪刑結果而為比較（最高法
    院95年5 月23日95年度第8 次刑事庭會議決議參照）。查：
１、毒品危害防制條例第4 條第2 項之販賣第二級毒品罪，於修
    正前、後之構成要件均無更動，但原第4 條第2 項規定之法
    定刑為「無期徒刑或7 年以上有期徒刑，得併科新臺幣700
    萬元以下罰金」，修正後提高為「無期徒刑或7 年以上有期
    徒刑，得併科新臺幣1 千萬元以下罰金」，經比較修正前、
    後之規定，以修正前之規定對於被告等較為有利。
２、毒品危害防制條例第17條原規定「犯第4 條第1 項至第4 項
    、第5 條第1 項至第4 項前段、第6 條第1 項至第4 項、第
    7 條第1 項至第4 項、第8 條第1 項至第4 項、第10條或第
    11條第1 項、第2 項之罪，供出毒品來源，因而破獲者，得
    減輕其刑。」，經修正為「犯第4 條至第8 條、第10條或第
    11條之罪，供出毒品來源，因而查獲其他正犯或共犯者，減
    輕或免除其刑。犯第4 條至第8 條之罪於偵查及審判中均自
    白者，減輕其刑。」，而本件被告等於偵查及審理中均自白
    犯行，經比較修正前、後之規定，以修正後新增之毒品危害
    防制條例第17條第2 項之規定，對於被告等較為有利。
３、綜合上開新、舊法比較結果，應適用修正後毒品危害防制條
    例規定，對被告甲○○及乙○○較為有利。
(二)、按海洛因、甲基安非他命及大麻，分別係毒品危害防制條例
    第2 條第2 項第1 、2 款所列管之第一、二級毒品，核被告
    甲○○、乙○○就事實一(一)之１、２所為，均係犯（修正後
    ）毒品危害防制條例第4 條第2 項之販賣第二級毒品罪，就
    事實一(一)之３所為，係犯毒品危害防制條例第4 條第1 項之
    販賣第一級毒品罪，就事實一(二)所為，係犯毒品危害防制條
    例第11條第2 項之持有第二級毒品罪。被告就事實一(一)之１
    、２、３之販賣第一、二級毒品犯行，其等為販賣而持有毒
    品之低度行為，應各為販賣毒品之高度行為所吸收，均不另
    論罪。被告2 人就事實一(一)之１、２、３及事實一(二)之犯行
    ，均有犯意聯絡及行為分擔，均為共同正犯。被告2 人就事
    實一(一)之１、２、３及事實一(二)所為之販賣第一級毒品（1
    次）、販賣第二級毒品（2 次）、持有第二級毒品（1 次）
    犯行，時間有間，犯意各別，應予分論併罰。
(三)、被告甲○○前於95年間因違反毒品危害防制條例案件，經臺
    灣板橋地方法院96年度易字第918 號判處有期徒刑3 月確定
    ，嗣經同院96年度聲減字第2774號裁定減刑為有期徒刑1 月
    又15日，甫於96年9 月13日易科罰金執行完畢，又被告乙○
    ○前於97年間因違反毒品危害防制條例案件，經臺灣板橋地
    方法院98年度簡字第465 號判處有期徒刑4 月確定，甫於98
    年6 月10日易科罰金執行完畢等情，有臺灣高等法院被告前
    案紀錄表附卷可考，均於前案執行完畢後5 年內，故意再犯
    本件有期徒刑以上之罪，均為累犯，除犯販賣第一、二級毒
    品罪之法定刑死刑、無期徒刑部分依法不得加重外，就其餘
    法定刑部分加重其刑。又被告甲○○、乙○○於偵查及本院
    審理中均自白犯行，爰就所犯事實一(一)之１、２、３販賣第
    一、二級毒品犯行，均依（修正後）毒品危害防制條例第17
    條第2 項規定減輕其刑，並依法先加後減之。至辯護人等雖
    均為被告等辯護稱：被告等如事實一(一)之１、２、３所述之
    販賣第一、二級毒品對象限於親戚，且獲利很少，請求依刑
    法第59條規定酌量減輕其刑云云，惟查被告等均明知毒品足
    以殘害身體健康及危害社會治安，猶為販賣毒品之非法行為
    多次，且無論與購毒對象是否有親戚關係，所為均係損害他
    人身體健康，並影響社會善良風氣，尚難認有刑法第59條所
    規定情堪憫恕之情形，均難依該規定酌減其刑。爰審酌毒品
    犯罪對個人和社會法益侵害甚大，惟被告等於犯罪後均坦承
    犯行不諱，尚有悔意，暨被告等犯罪之動機、目的、手段、
    生活狀況、品行、智識程度等一切情狀，分別量處如主文所
    示之刑，及定其應執行之刑，以資懲戒。至檢察官聲請就被
    告等均諭知刑前強制工作部分，查依卷附臺灣高等法院被告
    前案紀錄表，被告等固均有違反毒品危害防制條例前科，然
    綜觀其等犯罪之時間及次數，尚難逕認有犯罪之習慣，另依
    卷內現存事證，亦無從認定被告等有何因遊蕩或懶惰成習而
    為本件犯行之情事，是依比例原則，綜合其所表現之危險性
    及對其未來之期待性等情以觀，本院認本件所宣告如主文所
    示之刑，與被告等犯行之處罰已屬相當，並足收儆懲之效，
    尚無另宣告刑前強制工作以預防矯治其社會危險性之必要，
    爰不另諭知刑前強制工作，併為敘明。
(四)、沒收銷燬及沒收：
１、查獲曾銘仁時所扣得之海洛因1 包（驗餘淨重0.4510公克）
    ，係被告等如事實一(一)之３所述甫販賣予曾銘仁之第一級毒
    品，又在被告甲○○、乙○○租住處所扣得之海洛因4 包（
    驗餘總淨重27.69 公克）、甲基安非他命46包（驗餘總淨重
    133.44公克），分別係被告等預備供販賣第一、二級毒品之
    物，再在被告甲○○、乙○○租住處所扣得之大麻3 包（驗
    餘總淨重5.82公克），係被告等如事實一(二)所述持有之第二
    級毒品等情，業據被告等分別於審理中供述在卷（見本院99
    年5 月6 日審理筆錄），該等扣案物分別係查獲之第一、二
    級毒品，且與本件被告等之犯行有直接關聯，應依毒品危害
    防制條例第18條第1 項前段規定，在各該部分犯罪主文項下
    宣告沒收銷燬之。
２、按犯毒品危害防制條例第4 條至第9 條、第12條、第13條或
    第14條第1 項、第2 項之罪者，其供犯罪所用或因犯罪所得
    之財物，均沒收之，如全部或一部不能沒收時，追徵其價額
    或以其財產抵償之，同條例第19條第1 項定有明文。又按毒
    品危害防制條例第19條第1 項所稱「因犯罪所得之財物」，
    係以實際所得者為限，苟無所得或尚未取得者，即無從為沒
    收、追徵或以財產抵償（最高法院96年度臺上字第2331號裁
    判意旨參照）。被告等就事實一(一)之１、２、３販賣第一、
    二級毒品犯行，而已實際取得之價金（含扣案之在被告甲○
    ○、乙○○租住處所扣得如事實一(一)之３所述販賣第一級毒
    品予曾銘仁而甫收取之價金2 千500 元，及未扣案之如事實
    一(一)之１、２所述販賣第二級毒品予陳文河、陳文河之友人
    而已收取之價金2 千元、1 萬元），均應依毒品危害防制條
    例第19條第1 項規定，在各該部分犯罪主文項下宣告連帶沒
    收之，如全部或一部不能沒收時，以其等財產連帶抵償之。
    至本案另在被告甲○○、乙○○租住處扣得之現金15萬4 千
    元（見同上偵查卷第155 頁扣押物品清單），業據被告等供
    稱係個人或家人所有之款項，與販賣毒品無關等語（見本院
    99年5 月6 日審理筆錄），尚無積極證據足認與本件被告等
    之犯行有直接關聯，爰不予宣告沒收，併為敘明。
３、在被告甲○○、乙○○租住處所扣得之電子磅秤2 個、NOKI
    A 行動電話1 支（內另有門號「0000000000」號SIM 卡），
    均係被告等如事實一(一)之１、２、３所述供販賣第一、二級
    毒品犯罪所用之物，且電子磅秤2 個及NOKIA 行動電話1 支
    （不含門號「0000000000」號SIM 卡）係被告乙○○所有，
    而門號「0000000000」號SIM 卡則為真實姓名年籍不詳之成
    年人所申請之人頭卡等情，業據被告等於審理中供述在卷（
    見本院99年5 月6 日審理筆錄），就被告乙○○所有之電子
    磅秤2 個、NOKIA 行動電話1 支（不含門號「0000000000」
    號SIM 卡），應依毒品害防制條例第19條第1 項規定，在各
    該部分犯罪主文項下均宣告沒收之。
據上論斷，應依刑事訴訟法第299 條第1 項前段，毒品危害防制
條例第4 條第1 項、第2 項、第11條第2 項、第17條第2 項、第
18條第1 項前段、第19條第1 項，刑法第11條、第2 條第1 項、
第28條、第47條第1 項、第51條第5 款，判決如主文。
本案經檢察官葉乃瑋到庭執行職務
中    華    民    國    99    年    5    月     31    日
                  刑事第三庭審判長法  官  李  育  仁
                                  法  官  劉  育  琳
                                  法  官  孫  曉  青
上正本證明與原本無異。
如不服本判決應於送達後10日內向本院提出上訴狀。
                                  書記官  林  蔚  菁
中    華    民    國    99    年    5    月     31    日
附錄本案論罪科刑法條全文：
毒品危害防制條例第4 條第1 項
製造、運輸、販賣第一級毒品者，處死刑或無期徒刑；處無期徒
刑者，得併科新臺幣2 千萬元以下罰金。
毒品危害防制條例第4 條第2 項
製造、運輸、販賣第二級毒品者，處無期徒刑或7 年以上有期徒
刑，得併科新臺幣1 千萬元以下罰金。
毒品危害防制條例第11條第2 項
持有第二級毒品者，處2 年以下有期徒刑、拘役或新臺幣三萬元
以下罰金。
附表
 ┌──┬────────┬────────────────────┐
 │    │                │                                        │
 │    │                │                                        │
 │編號│   所犯罪名     │            主        文                │
 │    │                │                                        │
 │    │                │                                        │
 │    │                │                                        │
 ├──┼────────┼────────────────────┤
 │ (一) │ 販賣第二級毒品 │甲○○共同販賣第二級毒品，累犯，處有期徒│
 │    │（事實一(一)之１）│刑肆年，扣案之第二級毒品甲基安非他命肆拾│
 │    │                │陸包（驗餘總淨重壹佰參拾參點肆肆公克）均│
 │    │                │沒收銷燬之，未扣案之販賣第二級毒品所得新│
 │    │                │臺幣貳仟元與乙○○連帶沒收之，如全部或一│
 │    │                │部不能沒收時，以其等財產連帶抵償之，扣案│
 │    │                │之電子磅秤貳個、NOKIA 行動電話壹支均沒收│
 │    │                │之。                                    │
 │    │                ├────────────────────┤
 │    │                │乙○○共同販賣第二級毒品，累犯，處有期徒│
 │    │                │刑肆年，扣案之第二級毒品甲基安非他命肆拾│
 │    │                │陸包（驗餘總淨重壹佰參拾參點肆肆公克）均│
 │    │                │沒收銷燬之，未扣案之販賣第二級毒品所得新│
 │    │                │臺幣貳仟元與甲○○連帶沒收之，如全部或一│
 │    │                │部不能沒收時，以其等財產連帶抵償之，扣案│
 │    │                │之電子磅秤貳個、NOKIA 行動電話壹支均沒收│
 │    │                │之。                                    │
 ├──┼────────┼────────────────────┤
 │ (二) │ 販賣第二級毒品 │甲○○共同販賣第二級毒品，累犯，處有期徒│                                            │
 │    │（事實一(一)之２）│刑肆年，扣案之第二級毒品甲基安非他命肆拾│                                            │
 │    │                │陸包（驗餘總淨重壹佰參拾參點肆肆公克）均│                                            │
 │    │                │沒收銷燬之，未扣案之販賣第二級毒品所得新│                                            │
 │    │                │臺幣壹萬元與乙○○連帶沒收之，如全部或一│                                            │
 │    │                │部不能沒收時，以其等財產連帶抵償之，扣案│                                            │
 │    │                │之電子磅秤貳個、NOKIA 行動電話壹支均沒收│                                            │
 │    │                │之。                                    │                                            │
 │    │                ├────────────────────┤
 │    │                │乙○○共同販賣第二級毒品，累犯，處有期徒│                                            │
 │    │                │刑肆年，扣案之第二級毒品甲基安非他命肆拾│                                            │
 │    │                │陸包（驗餘總淨重壹佰參拾參點肆肆公克）均│                                            │
 │    │                │沒收銷燬之，未扣案之販賣第二級毒品所得新│                                            │
 │    │                │臺幣壹萬元與甲○○連帶沒收之，如全部或一│                                            │
 │    │                │部不能沒收時，以其等財產連帶抵償之，扣案│                                            │
 │    │                │之電子磅秤貳個、NOKIA 行動電話壹支均沒收│                                            │
 │    │                │之。                                    │                                            │
 ├──┼────────┼────────────────────┤
 │(三)  │ 販賣第一級毒品 │甲○○共同販賣第一級毒品，累犯，處有期徒│                                            │
 │    │（事實一(一)之３）│刑拾陸年，扣案之第一級毒品海洛因伍包（驗│                                            │
 │    │                │餘總淨重貳拾捌點壹肆壹公克）均沒收銷燬之│                                            │
 │    │                │，未扣案之販賣第一級毒品所得新臺幣貳仟伍│                                            │
 │    │                │佰元與乙○○連帶沒收之，如全部或一部不能│                                            │
 │    │                │沒收時，以其等財產連帶抵償之，扣案之電子│                                            │
 │    │                │磅秤貳個、NOKIA 行動電話壹支均沒收之。  │                                            │
 │    │                ├────────────────────┤
 │    │                │乙○○共同販賣第一級毒品，累犯，處有期徒│                                            │
 │    │                │刑拾陸年，扣案之第一級毒品海洛因伍包（驗│                                            │
 │    │                │餘總淨重貳拾捌點壹肆壹公克）均沒收銷燬之│                                            │
 │    │                │，未扣案之販賣第一級毒品所得新臺幣貳仟伍│                                            │
 │    │                │佰元與甲○○連帶沒收之，如全部或一部不能│                                            │
 │    │                │沒收時，以其等財產連帶抵償之，扣案之電子│                                            │
 │    │                │磅秤貳個、NOKIA 行動電話壹支均沒收之。  │                                            │
 ├──┼────────┼────────────────────┤                                            │
 │(四)  │ 持有第二級毒品 │甲○○共同持有第二級毒品，累犯，處有期徒│                                            │
 │    │（事實一(二)）    │刑肆月，扣案之第二級毒品大麻參包（驗餘總│                                            │
 │    │                │淨重伍點捌貳公克），均沒收銷燬之。      │                                            │
 │    │                ├────────────────────┤                                            │
 │    │                │乙○○共同持有第二級毒品，累犯，處有期徒│                                            │
 │    │                │刑肆月，扣案之第二級毒品大麻參包（驗餘總│                                            │
 │    │                │淨重伍點捌貳公克），均沒收銷燬之。      │                                            │
 └──┴────────┴────────────────────┘

司法院資訊處製作；財團法人民間司法改革基金會備份。
